【裁判字號】    90,簡上,15
【裁判日期】    900430
【裁判案由】    違反漁業法
【裁判全文】
臺灣屏東地方法院刑事判決                            九十年度簡上字第一五號
    上  訴  人  臺灣屏東地方法院檢察署檢察官
    被      告  甲○○
右列被告因違反漁業法案件，不服本院潮州簡易庭九十年潮簡字第一八號中華民國九
十年一月三十一日刑事簡易判決（八十九年度偵字第六九二九號）提起上訴，本院判
決如左：
    主  文
上訴駁回。
    事實及理由
一、本件經本院審理結果，認原審以被告確實有違反漁業法犯行，依漁業法第六十條
    第一項規定，判處被告有期徒刑參月，如易科罰金均以三百元折算一日，緩刑貳
    年，其認事、用法、量刑等均無不當，應予維持，並引用後附第一審判決所載之
    事實、證據及理由。
二、檢察官提起上訴意旨略稱：本件原審諭知緩刑二年，卻未說明被告為何暫不執行
    為適當之理由，且被告行為另犯有國家公園法第十三條、第十四條之規定，原判
    決亦未論及，況違反電魚破壞生態，意予以宣告緩刑，有鼓勵犯罪之嫌等語。惟
    查原審依卷證資料，認被告為供己食用，動機、行為尚屬單純，且被告經檢察官
    具保，歷經偵查、審理等程序，已足以促其警惕，況被告年紀亦大，是認本件以
    暫不執行為適當，併諭知緩刑二年，並無違法或不當之處。又被告電魚行為並未
    違反國家公園法第十四條之規定，檢察官指稱被告有違反該法條，已有未洽，另
    被告行為固然有國家公園法第十三條第二款之行為，但違反該規定者，僅有科處
    罰鍰之規定，其情節重大且引起嚴重損害者，方得處以罪刑，同法第二十五條定
    有明文，本件被告行為並非重大，又無引起嚴重損害，自然不成立該條之罪，況
    簡易處刑書亦未對此立論，故原審對此未加以論列，自屬正當。末按事實審法院
    認被告以暫不執行較為適當，即可裁量宣告緩刑，而宣告緩刑並不必然鼓勵犯罪
    ，（若謂宣告緩刑會鼓勵犯罪，立法當局為何不廢除緩刑制度，司法高層又為何
    一再宣導加強運用緩刑制度？），檢察官上開所指，並無統計學之資料，自無可
    採，況漁業法第六十條第一項規定：違反第四十八條第一項各款規定之一者，處
    五年以下有期徒刑、拘役或併科罰金新台幣十五萬元以下罰金。本件檢察官於八
    十九年十二月十八日聲請以簡易判決處刑時，犯該罪根本不得易科罰金（此與竊
    盜罪不得易科罰金之情形相同），然檢察官當時卻聲請簡易判決處刑，可見其顯
    有請求宣告緩刑意思（否則既然不得易科罰金，又不給予宣告緩刑，那幹麼聲請
    簡易判決處刑）。綜上，檢察官上訴並無理由，應予以駁回。又被告行為後刑法
    第四十一條易科罰金之規定已有所修正，本件自應適用修正後之刑法第四十一條
    第一項之規定為易科罰金之折算標準，併此指明。
三、依刑事訴訟法第四百五十五條之一第三項、第三百七十三條、第三百六十八條，
    判決如主文。
中      華      民      國九十      年      四    月    三十      日
                                  審判長法  官  黃  國  永
                                        法  官  余  德  正
                                        法  官  陳  姵  君
右正本證明與原本無異。
不得上訴。
                                          書記官   李勝群
中      華      民      國      九十      年      四    月    三十      日
附錄本案論罪科刑法條：漁業法第六十條第一項。


司法院資訊處製作；財團法人民間司法改革基金會備份。
